【裁判字號】    89,交聲,1
【裁判日期】    890112
【裁判案由】    聲明異議
【裁判全文】
臺灣嘉義地方法院交通事件裁定                        八十九年度交聲字第一號
    原處分機關  嘉義區監理所
    異  議  人  甲○○
右列異議人因違反道路交通管理處罰條例案件，對於台灣省公路局嘉義區監理所於八
十七年八月十三日所為之處分（原處分案號：嘉監五違車字第七０─0000000
00號），聲明異議，本院裁定如左：
    主  文
異議駁回。
    理  由
一、聲明意旨略以：異議人即受處分人於民國（下同）八十八年六月十七日十二時四
    十分許，在國道北向三三０公里處，被舉發違規無照駕駛，課處罰鍰新台幣（以
    下同）六千元。惟異議人於當日係受雇於第三人鄭聰連，擔任隨車捆工，並非該
    車之駕駛人，實因原舉發單位執行勤務之態度不佳，導致異議人與其發生爭執，
    事後原舉發單位仍開單舉發，原處分機關係以異議人即受處分人違規，依道路交
    通管理處罰條例第二十一條第一項第一款之規定，裁處新台幣（以下同）六千元
    ，即有未合，應請撤銷云云。
二、按受處分人，不服第八條主管機關所為之處罰，得於接到裁決書之翌日起十五日
    內，向管轄地方法院聲明異議。道路交通管理處罰條例第八十七條第一項定有明
    文。汽車駕駛人，未領有駕駛執照駕車者，處新台幣二千元以上四千元以下罰鍰
    ，並禁止其駕駛，扣留其車輛牌照，道路交通管理處罰條例第二十一條第一項第
    一款亦定有明文。經查本件異議人於右揭時、地，駕駛其雇主車號ＩＱ─六五０
    號營業大貨車於國道北向三三０公里處即仁德交流道之附近中山高速公路上，因
    有違規超載之嫌，為國道公路警察局第五隊以公警局字（八四）第000000
    0號通知單逕行舉發「無照駕駛」之交通違規，有內政部警政署國道公路警察局
    舉發違反道路交通管理事件通知單在卷可按，異議人雖具狀暨到庭聲明異議，惟
    查本件受處分人於八十八年八月二十日已接到本件裁決書，裁決書上亦有載明十
    五日內以司法狀紙異議提交該監理所轉送本院，有該裁決書附卷可據暨業經交通
    部公路局嘉義區監理所於八十八年十二月三十一日函示暨補送該所大宗掛號第三
    八一四一號郵件回執聯影本（於八十八年八月二十日已妥投並有收據傳真），而
    本件受處分人所為聲明異議，係於八十八年十二月十六日始提出，經所監理所收
    文（有收文之章可據），顯已逾期，即有不合；矧為當時舉發之警員黃榮慶、廖
    春茂亦分別到庭經隔離訊問結證陳稱：其等與被處分人均不認識，因見受處分人
    所駕車輛輪胎有壓扁凸出，有超載之情形，乃要求受處分人到地磅處去而攔截，
    另一乘客亦有看見，並未睡覺，且靠近時有看到手勢才停車，確定係受處分人所
    駕駛，所載貨品為螺絲，該乘客較受處分人即司機老等語。雖該乘客即證人鄭聰
    連到庭證稱：係其所駕駛等語，無非為附和受處分人之詞，不足採信。且二位警
    員與異議人均不認識，當無仇怨，不致干冒誣告、偽證之重罪，而有誣攀偽證之
    情形，異議人所為辯解，既已逾期且難以採憑，均有不合，又迭經通知，逾期未
    到案，並拒為繳納罰款，一再陳情，為原處分機關即依法逕行裁決罰鍰六千元，
    與前開規定並無不合，本件異議人之異議，應予駁回。
三、據上論結，應依道路交通案件處理辦法第十八條前段，裁定如主文。
中      華      民      國    八十九    年      一      月     十二     日
                            臺灣嘉義地方法院交通法庭
                                法  官    莊  俊  華
右正本證明與原本無異。
如不服本裁定，應於裁定送達後五日內向本院提出抗告狀。
中      華      民      國    八十九    年      一      月     十二     日
                                 書記官   張  振  崑


司法院資訊處製作；財團法人民間司法改革基金會備份。
